Question
========
A partir de la información del siguiente gráfico, que representa el número de días de baja el mes pasado de los
trabajadores de una empresa, ¿qué porcentaje de trabajadores han estado algún día de baja?

```{r, echo=FALSE, fig.height=3, fig.width=6, fig.cap=""}

library(exams)
n <- sample(15:25, 1)
p <- runif(1, 0, 0.5)
datos <- rbinom(n, size = 6, prob = p)
aux <- table(datos)
end.x <- max(as.numeric(names(aux))) + 1
is.even <- function(x) x %% 2 == 0
end.y <- ifelse(is.even(max(aux)), max(aux), max(aux) + 1)

op <- par(mar = c(4, 4, 1, 2) + 0.1)
plot(aux, type = "h", lwd = 2, col = "red", bty = "n", 
     xlim = c(0, end.x), ylim = c(0, end.y), axes = F,
     xlab = "nº días de baja", ylab = "nº trabajadores", 
     cex.lab = 0.8)
axis(1, at = 0:end.x, cex.axis = 0.8)
axis(2, at = seq(0, end.y, 2), cex.axis = 0.8)

```

```{r questionlist, echo = FALSE, results = "asis"}

sol <- round(sum(datos > 0)*100/n, 2)
mal <- round(c(sum(datos = 1)*100/n, sum(datos > 1)*100/n, 
             sum(datos < 1)*100/n, sum(datos <= 1)*100/n), 2)

respuestas <- unique(c(sol, mal))
soluciones <- c(TRUE, rep(FALSE, length(respuestas) - 1))
           
answerlist(respuestas, markup = "markdown")

```


Solution
========

El porcentaje solicitado sería efectivamente 100 por el número de trabajadores que tienen una o más bajas dividido entre el número total de trabajadores. +Estar algún día de baja equivale a estar uno o más días de baja.

```{r solutionlist, echo = FALSE, results = "asis"}

answerlist(ifelse(soluciones, "True", "False" ), markup = "markdown")

```


Meta-information
================
extype: schoice
exsolution: `r mchoice2string(soluciones, single = TRUE)`
exname: grafico
exshuffle: 3
